臺灣臺中地方法院刑事判決
109年度侵訴字第207號
公  訴  人  臺灣臺中地方檢察署檢察官
被      告  王粕權



上列被告因妨害性自主案件，經檢察官提起公訴（109年度偵字
第32874號），本院判決如下：
    主    文
乙○○犯強制猥褻罪，處有期徒刑壹年。
    犯罪事實
一、甲女（代號BK000-A109066，真實姓名年籍詳卷，民國00年0
    月生，惟無證據可證乙○○知悉甲女未滿18歲）與乙女（代號
    BK000-A109066B，真實姓名年籍詳卷，業於110年2月2日死
    亡）曾為就讀同一所國中之學妹、學姊關係，乙○○則為乙女
    之男友，並與乙女同居在位於臺中市○區○○路000號402室之
    租屋處（下稱系爭租屋處）。甲女於109年8月12日晚間，先
    與乙女在位於臺中市○區○○路000號之統一超商聊天，之後再
    至系爭租屋處繼續聊天，嗣因聊天過久，甲女錯過回家之客
    運公車時間，遂在系爭租屋處過夜，並與乙○○、乙女同睡於
    一張床上。詎乙○○於109年8月13日凌晨某時，見甲女躺臥其
    身旁入睡，竟先基於乘機猥褻之犯意，趁甲女睡眠不知抗拒
    之際，將手伸進甲女之衣服內撫摸甲女胸部，甲女遭撫摸而
    醒來後，隨即以手撥開乙○○之手，表示抗拒之意，乙○○此時
    竟提升其乘機猥褻之犯意至強制猥褻之犯意，強行拉住甲女
    之手撫摸及上下套弄自己之陰莖（俗稱打手槍），甲女遂將
    手用力抽回，並將身體往旁邊靠去，乙○○仍不罷休，再次伸
    手撫摸甲女之胸部，並同時自己打手槍，甲女再將乙○○之手
    撥開，嗣乙○○將射精之際，竟又強行拉下甲女內褲，射精在
    甲女內褲上（即甲女之臀部位置），以此違反甲女意願之方
    式對甲女強制猥褻得逞。嗣甲女不甘受辱，將其遭強制猥褻
    乙事告知其父母，經甲女之母丙女（代號BK000-A109066A，
    真實姓名年籍詳卷）陪同報警處理，始循線查悉上情。
二、案經甲女及丙女訴由臺中市政府警察局第三分局報告臺灣臺
    中地方檢察署檢察官偵查起訴。
    理    由
一、證據能力之說明：
（一）按被告以外之人於審判外之陳述，雖不符刑事訴訟法第15
      9條之1至第159條之4之規定，而經當事人於審判程序同意
      作為證據，法院審酌該言詞陳述或書面陳述作成時之情況
      ，認為適當者，亦得為證據；當事人、代理人或辯護人於
      法院調查證據時，知有同法第159條第1項不得為證據之情
      形，而未於言詞辯論終結前聲明異議者，視為有前項之同
      意，刑事訴訟法第159條之5定有明文。本判決認定事實所
      引用之供述證據（含文書證據），被告乙○○及檢察官於本
      院準備程序中均不爭執其證據能力（見本院卷第50頁），
      且未於言詞辯論終結前聲明異議，而本院審酌各該證據作
      成時之情況，並無違法不當或證明力明顯過低之瑕疵，亦
      認以之作為證據應屬適當，是依刑事訴訟法第159條之5規
      定，均有證據能力。
（二）本判決所引用之非供述證據，查無有何違反法定程序作成
      或取得之情形，且經本院依刑事訴訟法第164條、第165條
      踐行物證、書證之調查程序，自得採為證據。
二、訊據被告固坦承於上開時地，趁甲女在其身旁入睡時，伸手
    撫摸甲女胸部之行為，惟矢口否認有何強制猥褻犯行，辯稱
    ：案發當時伊與甲女、乙女都在睡覺，伊摸甲女胸部時，甲
    女有稍微動一下，伊不知道甲女有無清醒，伊沒有在床上自
    己打手槍，也沒有抓甲女的手為伊打手槍，伊也沒有射精，
    甲女的內褲上遺留伊的精子細胞，可能是因為伊先前打手槍
    並射精在內褲裡，沒有洗掉，睡覺轉身時弄到甲女云云。經
    查：
（一）告訴人甲女與乙女曾為就讀同一所國中之學妹、學姊關係
      ，被告則為乙女之男友，並與乙女同居在系爭租屋處，告
      訴人甲女於109年8月12日晚間，先與乙女在位於臺中市○
      區○○路000號統一超商聊天，之後再至系爭租屋處繼續聊
      天，嗣因聊天過久，告訴人甲女錯過回家之客運公車時間
      ，遂在系爭租屋處過夜，並與乙○○、乙女同睡於一張床上
      ，被告趁告訴人甲女睡覺時，伸手撫摸告訴人甲女胸部，
      嗣經告訴人甲女報警處理等情，為被告於警詢、偵訊、本
      院準備程序及審理時供承在卷（見偵卷第40至41頁、第11
      1至113頁，本院卷第47至51頁、第135頁），核與證人即
      告訴人甲女於警詢、偵訊、本院審理時，及證人乙女於警
      詢、偵訊時之證述情節相符（見偵卷第47至57頁、第71至
      73頁、第101至103頁、第114至115頁，本院卷第102至122
      頁），並有告訴人甲女繪製之系爭租屋處現場圖、指認犯
      罪嫌疑人紀錄表、○○縣政府警察局○○分局偵查隊受理刑事
      案件報案三聯單、受理各類案件紀錄表、性侵害犯罪事件
      通報表、性侵害案件減少被害人重複陳述作業訊前訪視紀
      錄表附卷可稽（見偵卷第59至64頁、第75至77頁，不公開
      卷第23至27頁），此部分事實堪以認定。
（二）關於被告如何對告訴人甲女強制猥褻之過程，證人即告訴
      人甲女於警詢時證稱：案發當時伊原本睡在乙女右邊，被
      告睡在乙女左邊，後來乙女說這樣睡太熱，被告便與乙女
      交換位置睡覺，被告趁伊與乙女都在睡覺時，先將手伸進
      伊內衣裡面搓揉伊的胸部，再將手伸進伊內褲裡摸伊的生
      殖器，伊將被告的手推開，被告就抓伊的手去幫被告打手
      槍，伊將手縮回來，被告就一邊抓伊的胸部一邊打手槍，
      直到要射精時，被告將伊的內外褲向下拉，將被告生殖器
      放在伊臀部位置射精，射在伊內褲上，射精完被告轉身回
      去抱著乙女睡覺，過程中伊都是側睡背對被告等語（見偵
      卷第51至53頁）；於偵訊時證稱：系爭租屋處有一張床，
      伊本來睡在靠窗的地方，乙女睡在伊左邊，也就是床的中
      間，被告睡在乙女的另一邊，乙女半夜突然喊熱，就跟被
      告交換位置，過了一段時間，被告可能認為伊已經睡了，
      就伸手進去伊衣服內摸伊胸部，伊覺得很不舒服，就用手
      將被告的手撥開，被告就抓伊的手幫被告打手槍，當時被
      告沒穿內褲，伊就把手抽開收回，再往旁邊移動，被告就
      跟過來，之後被告就一隻手打手槍，一隻手抓伊胸部，伊
      再將被告的手撥開，被告就沒有再摸，之後被告拉下伊的
      內褲，射精在伊內褲裡，也就是射精在伊臀部位置，被告
      射精完就繼續睡覺，伊則直接下床去廁所，一開始伊是正
      躺著睡，後來伊覺得不舒服，就背對被告，被告沒有抓伊
      的生殖器等語（見偵卷第102至103頁）；於本院審理時證
      稱：伊在偵訊時證述之過程正確，被告事先並沒有經過伊
      的同意，伊也不願意，伊原本是睡著的，被告開始摸伊的
      胸部後，伊就醒了，伊記得伊有把被告的手撥開2次，被
      告拉伊的內褲時，伊有稍微把身體轉正，被告拉下伊的內
      褲對伊臀部位置射精完後，伊就將內褲拉起來，並於1至2
      分鐘後起身去廁所等語（見本院卷第121至129頁）。綜觀
      告訴人甲女歷來之證述內容，除關於有無遭被告撫摸其生
      殖器乙節前後說法不一，尚難採認外，其餘遭強制猥褻之
      時間、地點、過程及方式等主要事實及基本情節，前後證
      述大致相符，無重大瑕疵可指，若非其親身經歷而確有被
      害經驗，實無可能為如此清楚具體之指證。又性侵害案件
      之本質對被害人之身心、生活都將造成莫大影響，一般人
      非身歷其境遭受其害，應不至故使自己陷入該等壓力中而
      提出告訴，而被告及告訴人甲女均一致陳明，係於案發前
      一日即109年8月12日晚間始首次見面（見偵卷第49、112
      頁），是二人間並無夙怨，參以被告、告訴人甲女及其父
      母於案發後，係以新臺幣（下同）6萬元之金額調解成立
      ，並非鉅款，有○○市○○區調解委員會調解書可憑（見本院
      卷第53頁），當可排除告訴人甲女係貪圖金錢利益而刻意
      虛捏故事之可能性。本院綜核上情，認告訴人甲女並無虛
      構攸關自身名節之事而設詞誣陷被告之動機及必要，其指
      證之受害過程應堪採信。
（三）按證人陳述之證言組合，其中屬於轉述其聽聞自被害人陳
      述被害之經過者，因屬於與被害人之陳述具同一性之累積
      證據，固不具補強證據之適格；但依其陳述內容，茍係以
      之供為證明被害人之心理狀態，或用以證明被害人之認知
      ，或以之證明對聽聞被害人所造成之影響者，由於該證人
      之陳述本身並非用來證明其轉述之內容是否真實，而是作
      為情況證據（間接證據）以之推論被害人陳述當時之心理
      或認知，或是供為證明對該被害人所產生之影響，實已等
      同證人陳述其當時所目睹被害人之情況，其待證事實與證
      人之知覺間有關連性，自屬適格之補強證據（最高法院11
      0年度台上字第223號判決參照）。查證人乙女於警詢、偵
      訊時證述：109年8月13日早上，甲女趁被告不在時，拍伊
      肩膀，拉伊去廁所內，說被告脫甲女內褲，亂摸甲女胸部
      跟下體，還有抓甲女的手幫被告打手槍，並射精在甲女內
      褲上，之後被告剛好回房間，就沒聊了，甲女沒有說手伸
      進去哪裡，甲女不太知道怎麼表達，甲女告知伊此事時，
      很緊張、生氣，講一講後就哭了等語（見偵卷第72至73頁
      、第114至115頁），證人即告訴人丙女於警詢時亦證稱：
      甲女於109年8月13日回家後，告訴伊當天凌晨遭被告摸其
      生殖器，還有射精在其內褲上，甲女發生此事情後有到埔
      里榮民醫院，拿安眠藥、抗憂鬱的藥來吃等語明確（見偵
      卷第67至69頁）。證人乙女、丙女上開證述關於告訴人甲
      女之情緒及反應表現等節，均屬該等證人親身經歷與聞之
      事，自非傳聞，足以作為甲女前揭證述憑信性之補強證據
      。依其等所證，告訴人甲女於事發不久後，即向其等陳述
      有遭撫摸胸部、強拉住手為被告打手槍，遭被告脫下內褲
      並射精在其上等強制猥褻之情，陳述過程中有緊張、生氣
      、哭泣等情緒，事後甚且產生須服用安眠藥、抗憂鬱藥物
      度日之需求等情，此與一般遭受性侵害之人所產生恐懼、
      情緒不穩定之反應無異，參以告訴人甲女年紀甚輕，倘未
      突遭逢重大事故，殊難想像告訴人甲女得以在短時間內假
      裝上開情緒反應，由此足證告訴人甲女所為之指訴應與事
      實相符，並非憑空虛捏。
（四）此外，甲女於案發當時穿著之內褲，經送請內政部警政署
      刑事警察局（下稱刑事警察局）鑑定結果，認①內褲採樣
      後方00000000處，以酸性磷酸酵素法檢測結果呈陽性反應
      ，以顯微鏡檢發現有精子細胞，經分層萃取DNA檢測，精
      子細胞層檢出一男性DNA-STR型別，經輸入該局去氧核醣
      核酸資料庫比對結果，發現與臺中市政府警察局102年11
      月27日送鑑「DNA建檔案」涉嫌人即被告之DNA-STR型別相
      符，該15組型別在臺灣地區中國人口分布之機率為4.96乘
      以10的負23次方；②內褲採樣褲底內層斑跡，以顯微鏡檢
      未發現精子細胞，以前列腺抗原檢測法檢驗結果呈陰性反
      應，經直接萃取DNA檢測，人類DNA及男性Y染色體DNA定量
      結果，為男女DNA混合，進行男性Y染色體DNA-STR型別檢
      測結果為混合型，不排除混有涉嫌人乙○○或與其具有同父
      系血緣關係之人DNA，有刑事警察局109年11月18日刑生字
      第1098004667號鑑定書在卷可憑（見偵卷第121至125頁）
      。是告訴人甲女之內褲除沾有被告之精子外，褲底內層亦
      檢出應係屬於被告之DNA，由此益徵證人即告訴人甲女所
      述其內褲遭被告脫下後並射精在其上等強制猥褻過程，確
      屬實情。
（五）被告雖辯稱告訴人甲女內褲上驗出之精子細胞，應係其先
      前打手槍射精在內褲中，在床上翻身時擦到告訴人甲女云
      云。然倘被告係先前手槍射精在其內褲，其內褲上遺留之
      精液應早已乾涸，不致輕易沾黏至他人衣物上。況刑事警
      察局除在告訴人甲女內褲後方中間驗得被告之精子細胞外
      ，尚在內褲褲底「內層」驗得不排除混有被告或與被告具
      有同父系關係之人之DNA，業如前述，若非被告刻意將告
      訴人甲女之內褲脫下並射精在其上，內褲褲底內層豈有可
      能同時驗得應係屬於被告之DNA？是被告上開所辯顯係卸
      責之詞，要無可採。
（六）被告雖另辯稱不知告訴人甲女有醒過來云云，然證人即告
      訴人甲女於本院審理時證稱：伊原本是睡著的，被告摸伊
      胸部後，伊就醒了，被告對伊猥褻的過程中，伊有把被告
      的手撥開2次，被告要拉伊的內褲時，伊有稍微把身體轉
      正，就是要阻止被告的意思，而且伊把手抽回時，是有用
      力的，被告應該多少會察覺到伊已經醒了，如果睡著的話
      ，力道是完全不一樣的等語明確（見本院卷第122至123、
      127、129頁），是告訴人甲女確有多次明白抗拒之舉動，
      參以被告於本院審理時自承：伊摸甲女的時候，甲女有稍
      微動一下，我不知道甲女是清醒還是不清醒，甲女可能一
      半醒一半睡等語（見本院卷第136、137頁），由被告自承
      告訴人甲女遭撫摸後確有身體反應，且應係「一半醒一半
      睡」，而非熟睡等情，可知被告應已經由告訴人甲女抗拒
      之舉，發覺告訴人甲女業已清醒，是被告此部分辯解亦不
      足採。
（七）綜上所述，本案事證明確，被告犯行洵堪認定，應依法論
      科。
三、論罪部分：
（一）按所謂「猥褻」，係指性交以外足以興奮或滿足性慾之一
      切色情行為而言，凡在客觀上足以誘起他人性慾，在主觀
      上足以滿足自己性慾者，均屬之（最高法院63年台上字第
      2235號判例、106年台上字第922號判決參照）。查被告伸
      手撫摸告訴人甲女之胸部，拉住告訴人甲女之手為自己打
      手槍，再將告訴人甲女之內褲脫下射精在其上等行為，依
      社會一般通念，在客觀上已足令人產生衝動及興奮而引起
      性慾，主觀上亦能滿足其自己之色慾，確屬猥褻行為無訛
      。
（二）次按行為始於著手，故行為人於著手之際具有何種犯罪故
      ，原則上自應負該種犯罪故意之責任。惟行為人若在著手
      實行犯罪行為繼續中轉化（或變更）其犯意（即犯意之升
      高或降低），亦即就同一被害客體，轉化原來之犯意，改
      依其他犯意繼續實行犯罪行為，致其犯意轉化前後二階段
      所為，分別該當於不同構成要件之罪名，而發生此罪與彼
      罪之轉化，除另行起意者，應併合論罪外，其轉化犯意前
      後二階段所為仍應整體評價為一罪。是犯意如何，原則上
      以著手之際為準，惟其著手實行階段之犯意嗣後若有轉化
      為其他犯意而應被評價為一罪者，則應依吸收之法理，視
      其究屬犯意升高或降低而定其故意責任，犯意升高者，從
      新犯意；犯意降低者，從舊犯意。又因行為人轉化犯意前
      後二階段行為係屬可分之數行為，且係分別該當於不同構
      成要件之罪名，並非一行為而觸犯數罪名，自不能依想像
      競合犯之規定從一重處斷（最高法院99年度台上字第3977
      號判決參照）。查被告原係趁告訴人甲女睡眠不知抗拒之
      際，出手撫摸告訴人甲女之胸部，告訴人甲女發現遭撫摸
      而醒來後，已明確用手撥開被告之手表示抗拒，被告猶不
      知停止，持續用手撫摸告訴人之胸部，並強拉告訴人甲女
      之手為自己打手槍，最後拉下告訴人甲女之內褲射精在其
      上，以此違反意願之方式對告訴人甲女強制猥褻得逞，堪
      認被告原係基於乘機猥褻之犯意，見告訴人甲女醒來後，
      提升至強制猥褻之犯意，其犯意提升前後二階段行為，係
      在同一時地密接進行，可認係出於同一目的而為，揆諸前
      揭判決意旨，仍應整體評價為一個強制猥褻罪。
（三）是核被告所為，係犯刑法第224條之強制猥褻罪。被告所
      為之乘機猥褻行為，依重行為吸收輕行為之法理，為強制
      猥褻行為所吸收，不另論罪。
（四）被告伸手撫摸告訴人甲女之胸部，拉住告訴人甲女之手為
      自己打手槍，再將告訴人甲女之內褲脫下射精在其上等強
      制猥褻行為，係在同一地點，於密接之時間內為之，侵害
      同一被害人，各行為之獨立性極為薄弱，依一般社會健全
      觀念，在時間差距上，難以強行分開，在刑法評價上，以
      視為數個舉動之接續施行，合為包括之一行為予以評價，
      較為合理，故應論以接續犯之包括一罪。
（五）按兒童及少年福利與權益保障法第112條第1項前段規定：
      「成年人教唆、幫助或利用兒童及少年犯罪或與之共同實
      施犯罪或故意對其犯罪者，加重其刑至2分之1。」係以成
      年之行為人所教唆、幫助、利用、共同犯罪或其犯罪被害
      者之年齡，作為加重刑罰之要件，固不以該行為人具有確
      定故意而明知兒童及少年之年齡為必要，但至少仍須存有
      不確定故意，亦即預見所教唆、幫助、利用、共同實行犯
      罪或故意對其犯罪之人，係為兒童或少年，而不違背其本
      意者，始足當之（最高法院110年度台上字第4029號判決
      參照）。查被告為79年6月生，告訴人甲女為93年4月生，
      有其等年籍資料在卷可憑，是被告於案發時為年滿30歲之
      成年人，告訴人甲女則為年僅16歲之少年，本案在客觀上
      確有成年人對少年犯罪之情形。然關於被告主觀上是否知
      悉告訴人甲女乃至其女友乙女之實際年齡乙節，被告於本
      院準備程序及審理時供稱：伊不知道甲女未滿18歲，乙女
      跟伊說她25、26歲，伊和乙女交往不到半年，乙女已經在
      工作，伊沒有看過乙女之身分證或健保卡等語（見本院卷
      第50、138頁），而證人即告訴人甲女於本院審理時證稱
      ：伊和乙女是就讀同一所國中之學妹、學姊關係，伊比乙
      女小2屆，案發當時伊是高中1年級休學，109年8月12日日
      是被告第1次看到伊，伊和乙女、被告對話過程中有提到
      伊是乙女之學妹，但沒有講到差幾屆，也沒有講到伊是高
      中1年級休學或伊的確切年齡等語（見本院卷第126至127
      、129至130頁），另證人乙女於警詢、偵訊時，亦未曾就
      被告是否知悉自己或告訴人甲女年齡之問題予以證述，且
      證人乙女業於110年2月2日死亡，有其個人基本資料查詢
      結果可佐（見本院卷彌封袋），本院就此疑點亦無從傳喚
      證人乙女到庭作證，是卷內並無積極證據可證被告確實知
      悉告訴人甲女為少年，或預見告訴人甲女為少年，仍執意
      對之犯罪而不違背其本意之不確定故意，揆諸前開最高法
      院判決意旨，自無從依兒童及少年福利與權益保障法第11
      2條第1項前段規定予以加重其刑，附此敘明。
四、爰以行為人之責任為基礎，審酌：（一）被告於本案發生前
    ，即曾因強制猥褻案件，經本院102年度侵訴字第261號判決
    處有期徒刑1年確定，與另案合併定應執行刑後，於104年6
    月1日在監服刑期滿執行完畢（於本案不構成累犯），有臺
    灣高等法院被告前案紀錄表在卷可憑，竟猶不知悔改，為滿
    足一己私慾，利用告訴人甲女於系爭租屋處過夜之機會，率
    爾對甲女為前述強制猥褻行為，造成甲女身心受創，行為殊
    值非難；（二）被告為國中肄業，目前做工地拆模工作，家
    中無人需其扶養照顧（見本院卷第139頁）之智識程度及生
    活狀況；（三）被告犯後僅坦承部分犯行，未見具體悔意，
    惟尚能與告訴人甲女及其父母以6萬元之賠償金額調解成立
    ，現已全數給付完畢，有臺中市太平區調解委員會調解書及
    本院電話紀錄表2份（見本院卷第53、57、147頁）等一切情
    狀，量處如主文所示之刑，以示懲儆。
據上論斷，應依刑事訴訟法第299條第1項前段，刑法第224條，
判決如主文。
本案經檢察官張容姍提起公訴，檢察官張溢金、甲○○到庭執行職
務。
中    華    民    國   110    年    12    月    23    日
                  刑事第十三庭  審判長法  官  李宜娟
                                      法  官  陳怡秀
                                      法  官  洪瑞隆
以上正本證明與原本無異。
如不服本判決應於收受判決後20日內向本院提出上訴書狀，並應
敘述具體理由；其未敘述上訴理由者，應於上訴期間屆滿後20日
內向本院補提理由書（均須按他造當事人之人數附繕本）「切勿
逕送上級法院」。
                                      書記官  許家齡
中    華    民    國   110    年    12    月    23    日
附錄論罪科刑法條
【刑法第224條】
對於男女以強暴、脅迫、恐嚇、催眠術或其他違反其意願之方法
，而為猥褻之行為者，處6月以上5年以下有期徒刑。